【裁判字號】    99,訴,2609
【裁判日期】    990906
【裁判案由】    毒品危害防制條例
【裁判全文】
臺灣臺中地方法院刑事判決              99年度訴字第2609號
公  訴  人  臺灣臺中地方法院檢察署檢察官
被      告  乙○○
上列被告因違反毒品危害防制條例案件，經檢察官以一人犯數罪
為由，就本院審理之99年度訴字第1495號被告違反毒品危害防制
條例案件追加起訴（99年度偵字第11193號），本院判決如下：
    主    文
本件公訴不受理。
    理    由
一、追加起訴意旨如附件追加起訴書所載。
二、按追加起訴，限於第一審辯論終結前，得就與本案相牽連之
    犯罪或本罪之誣告罪，始得為之，刑事訴訟法第265條第1項
    定有明文。又追加起訴，限於在第一審辯論終結以前始得為
    之，違反此項規定之追加起訴，其追加起訴之程序於法自有
    違背。次按案件有起訴之程序違背規定之情形者，應諭知不
    受理之判決，且此判決得不經言詞辯論為之，刑事訴訟法第
    303條第1款、第307條分別規定甚明。
三、經查，追加起訴意旨所指99年度訴字第1495號被告乙○○被
    訴違反毒品危害防制條例案件，前經臺灣臺中地方法院檢察
    署檢察官以99年度偵字第10899號追加起訴書，就本院審理
    之99年度訴字第1271號被告吳保全違反毒品危害防制條例案
    件以數人共犯一罪為由追加起訴，本院業已於民國99年7 月
    22日辯論終結，並於99年8月13日判處被告乙○○應執行有
    期徒刑7年6月在案（上訴中），有本院99年度訴字第1271、
    1495號刑事判決書及該案件99年7月22日之審判筆錄各乙份
    在卷可憑，嗣檢察官於本院判決後，復追加起訴被告乙○○
    涉犯違反毒品危害防制條例案件，並於99年9月2日始繫屬本
    院，有臺灣臺中地方法院檢察署99年9月2日中檢輝仁99偵
    11193字第062303號公函上附本院收文戳記可稽，揆諸首揭
    規定，本件追加起訴之程序於法自有違背，應另由檢察官重
    行起訴，爰依首揭規定，不經言詞辯論，逕諭知本件不受理
    判決。
據上論斷，應依刑事訴訟法第303條第1款、第307條，判決如主
文。
中    華    民    國    99    年    9     月    6     日
                  刑事第十四庭  審判長  法  官  林美玲
                                        法  官  何世全
                                        法  官  許月馨
以上正本證明與原本無異。
如不服本判決應於收受判決後10日內向本院提出上訴書狀，並應
敘述具體理由；其未敘述上訴理由者，應於上訴期間屆滿後20日
內向本院補提理由書（均須按他造當事人之人數附繕本）「切勿
逕送上級法院」。
                                        書記官  黃美雲
中    華    民    國    99    年    9     月    6     日
附件：
臺灣臺中地方法院檢察署檢察官追加起訴書              仁股
                                     99年度偵字第11193號
    被      告  乙○○  女  39歲（民國○○年○月○日生）
                        籍設臺中縣大里市○○路42巷3弄2號
                        （另案在臺灣臺中女子監獄執行中）
                        身分證統一編號：Ｚ000000000號
上列被告因違反毒品危害防制條例案件，業經偵查終結，認與現
由臺灣臺中地方法院審理之99年訴字1495號案件，為一人犯數罪
之相牽連案件，應該追加起訴，茲將犯罪事實及證據並所犯法條
分敘如下：
        犯罪事實
一、乙○○（綽號「小琪」）前因違反毒品危害防制條例案件，
    經臺灣高等法院臺中分院以93年度上訴字第1711號判決處以
    有期徒刑1年6月（施用第一級毒品有期徒刑1年，施用第二
    級毒品有期徒刑8月）確定，並經臺灣高等法院臺中分院以
    96年度聲減字第1131號裁定減刑後，合併應執行有期徒刑9
    月確定，於民國96年10月27日執行完畢。乙○○明知海洛因
    、甲基安非他命為毒品危害防制條例所列之第一、二級毒品
    ，非經許可不得任意販賣、持有，竟仍基於販賣第一級毒品
    海洛因、第二級毒品甲基安非他命以營利之犯意，以電話號
    碼0000-000000號作為聯絡電話，於自98年11月初某日起至
    99年1月30日間之不詳時點，在其住處即臺中縣大里市○○
    路42巷3弄2號內，販賣第一級毒品海洛因及第二級甲基安非
    他命給王鈺欣（所涉違反毒品危害防制條例罪嫌，業經另案
    提起公訴）4次。每次販賣的數量均為第一級毒品海洛因1.1
    公克（含袋重）及第二級甲基安非他命1.8公克（含袋重）
    ，價格為新臺幣（以下同）6500元至7500元不等。嗣經員警
    接獲線報，對王鈺欣、劉建佑2人涉嫌販賣毒品案件進行調
    查，始獲悉乙○○亦為王鈺欣毒品來源之一，乃先後於99年
    2月3日及4月15日對乙○○之上開住處執行搜索，分別扣得
    (一)海洛因2包（毛重1.12公克）、甲基安非他命5包（毛重4.
    74公克）、已使用過之注射針筒4支、未使用過之注射針筒
    1支、玻璃管吸食器1組、注射用水1盒、分裝袋5個、記事本
    3本等物品。(二)第一級毒品海洛因4包（毛重1.35公克）、第
    二級甲基安非他命5包（毛重2.55公克）、玻璃試管、吸器1
    組、分裝袋1包、行動電話1支（SAMGSUNG牌，含0000-00000
    0號SIM卡）等物。
二、案經臺中縣警察局刑警大隊移送偵辦。
        證據並所犯法條
一、證據：(一)被告乙○○之自白；(二)證人王鈺欣之證詞。
二、核被告所為，係違反毒品危害防制條例第4條第1項之販賣第
    一級毒品及同條第2項販賣第二級毒品罪嫌。被告一行為而
    同時販賣第一、二級毒品，為想像競合犯，請依刑法第55條
    之規定，從一重之販賣第一級毒品罪處斷。所犯上開4次販
    賣第一、二級毒品犯行間，犯意、行為均屬各別，請予分論
    併罰。如犯罪事實項所列之扣案物品，其中(一)部分，業於被
    告所涉之99年度偵字第3545、3906、5599號販賣第一、二級
    毒品案件中，聲請宣告沒收，(二)部分（除行動電話外）亦於
    被告所涉99年度毒偵字第1459號施用第一、二級毒品案件中
    ，聲請宣告沒收，故均不另為沒收之聲請。至(二)部分之行動
    電話，據被告表示，係前於99年2月3日遭搜索後，才開始使
    用，即與本件無關，故不聲請宣告沒收。被告犯罪所得之財
    物，均請依同條例第19條第1項規定，宣告沒收之，如全部
    或一部不能沒收時，請追徵其價額或以其財產抵償之。
三、依刑事訴訟法第265條第1項追加起訴。
    此致
臺灣臺中地方法院
中    華    民    國    99    年    8     月    19    日
                              檢察官  甲○○
本件正本證明與原本無異
中    華    民    國    99    年    8     月    30    日
                              書記官  沈秀美
所犯法條：
毒品危害防制條例第4條
製造、運輸、販賣第一級毒品者，處死刑或無期徒刑；處無期徒
刑者，得併科新臺幣 2 千萬元以下罰金。
製造、運輸、販賣第二級毒品者，處無期徒刑或 7 年以上有期
徒刑，得併科新臺幣 1 千萬元以下罰金。
製造、運輸、販賣第三級毒品者，處 5 年以上有期徒刑，得併
科新臺幣 7 百萬元以下罰金。
製造、運輸、販賣第四級毒品者，處 3 年以上 10 年以下有期
徒刑，得併科新臺幣 3 百萬元以下罰金。
製造、運輸、販賣專供製造或施用毒品之器具者，處 1 年以上
7 年以下有期徒刑，得併科新臺幣 1 百萬元以下罰金。
前五項之未遂犯罰之。

司法院資訊處製作；財團法人民間司法改革基金會備份。
